臺灣臺中地方法院宣示判決筆錄　　　　　96年度訴字第1337號
公　訴　人　臺灣臺中地方法院檢察署檢察官
被　　　告　乙○○
選任辯護人　王信雄律師
上列被告因偽造文書案件，經檢察官提起公訴（九十六年度偵字
第八七０一號），檢察官聲請改依協商程序而為判決，本院於中
華民國九十六年六月十三日上午十一時，在本院第三法庭宣示判
決，出席職員如下：
　　法　官　朱光國
　　書記官　洪明霞
　　通　譯　陳郁倢
法官起立朗讀判決主文、犯罪事實要旨、處罰條文、附記事項及
告以上訴限制、期間並提出上訴狀之法院，且諭知記載其內容：
一、主  文：
    乙○○連續行使偽造私文書，足以生損害於公眾及他人，處
    有期徒刑伍月，如易科罰金，以銀元佰元即新臺幣玖佰元
　　折算壹日，緩刑貳年。並應於九十六年六月十三日前支付國
　  庫新臺幣陸萬元。
　　如附表一、二所示偽造「甲○○」之印文計拾貳枚及偽造「
　  甲○○」之印章壹顆，均沒收。
二、犯罪事實要旨：
    乙○○與黃金問（原名黃金城）、張延和等人，於民國（下
    同）八十四年間，欲籌設公司經營營造業務，乙○○為虛列
    人頭股東，竟基於行使偽造私文書之概括犯意，未經甲○○
    同意，偽造甲○○之印章一顆後，交由不知情之會計人員，
    (一)在昱豪工程有限公司（以下簡稱昱豪公司）董事、股東名
    單上偽造「甲○○」之印文一枚，並在昱豪公司八十四年六
    月十六日公司章程上偽造「甲○○」之印文一枚，而偽造私
    文書後，持以向臺灣省政府建設廳申請公司設立登記，並於
    八十四年六月二十三日准予設立登記；又在昱豪公司八十五
    年九月十六日股東同意書上偽造「甲○○」之印文一枚，而
    偽造私文書後，持以向臺灣省政府建設廳申請解散登記，並
    於八十五年九月二十一日准予解散登記，均足以生損害於甲
    ○○、昱豪公司及主管機關對於公司申請設立、解散登記管
    理之正確性。(二)在羲元力營造有限公司（以下簡稱羲元力公
    司）八十五年六月四日公司章程上偽造「甲○○」之印文一
    枚，而偽造私文書後，持以向臺灣省政府建設廳申請公司設
    立登記，並於八十五年六月二十四日准予設立登記；又在羲
    元力公司八十六年十二月十五日公司章程上、股東同意書上
    偽造「甲○○」之印文各一枚，而偽造私文書後，持以向臺
    灣省政府建設廳申請公司變更登記，並於八十六年十二月二
    十六日准予變更登記；又在羲元力公司八十八年三月二十日
    公司章程上、股東同意書上偽造「甲○○」之印文各一枚，
    而偽造私文書後，持以向臺灣省政府建設廳申請公司變更登
    記，並於八十八年三月二十九日准予變更登記；又在羲元力
    公司八十八年八月二十三日公司章程上、股東同意書上偽造
    「甲○○」之印文各一枚，而偽造私文書後，持以向經濟部
    申請公司變更登記，並於八十八年八月二十六日准予變更登
    記；又在羲元力公司八十九年一月二十九日股東同意書上偽
    造「甲○○」之印文一枚，而偽造私文書後，持以向經濟部
    申請公司變更登記，並於八十九年二月二日准予變更登記；
    又在羲元力公司八十九年十月二十四日股東同意書上偽造「
    甲○○」之印文一枚，而偽造私文書後，持以向經濟部申請
    解散登記，並於八十九年十月二十七日准予解散登記，均足
    以生損害於甲○○、羲元力公司及主管機關對於公司申請設
    立、變更、解散登記管理之正確性。嗣因羲元力公司積欠稅
    款未納，經法務部行政執行署台中行政執行處通知甲○○，
    甲○○始知上情。
三、處罰條文：刑法第二條第一項、第五十六條（修正前）、第
    二百十六條、第二百十條、第四十一條第一項前段（修正前
    ）、第七十四條第一項第一款、第二項第四款、第二百十九
    條，罰金罰鍰提高標準條例第二條（修正前），現行法規所
    定貨幣單位折算新台幣條例第二條。
四、附記事項：
  　被告乙○○應於九十六年六月十三日前支付國庫六萬元（已
    於九十六年六月一日繳納，有本院自行收納款項統一收據一
    紙附卷可憑）。
五、協商判決除有刑事訴訟法第四百五十五條之四第一項第一款
    於本訊問程序終結前，被告撤銷協商合意或檢察官撤回協商
    聲請者；第二款被告協商之意思非出於自由意志者；第四款
    被告所犯之罪非第四百五十五條之二第一項所定得以聲請協
    商判決者；第六款被告有其他較重之裁判上一罪之犯罪事實
    者；第七款法院認應諭知免刑或免訴、不受理者情形之一，
    及違反同條第二項「法院應於協商合意範圍內為判決；法院
    為協商判決所科之刑，以宣告緩刑或二年以下有期徒刑、拘
    役或罰金為限」之規定者外，不得上訴。
六、如有上開可得上訴情形，得自收受宣示判決筆錄送達之日起
    十日內，向本院提出上訴書狀，上訴於第二審法院。
中　　華　　民　　國　　96　　年　　6 　　月　　13　　日
                       臺灣臺中地方法院刑事第三庭
                                 書記官  洪明霞
                                 法  官  朱光國
上正本證明與原本無異。
                                 書記官  洪明霞
中　　華　　民　　國　　96　　年　　6 　　月　　13　　日
附表一：昱豪工程有限公司
┌──┬──────────────────┬────┐
│編號│ 名稱                               │ 數量   │
├──┼──────────────────┼────┤
│ 一 │在昱豪工程有限公司董事、股東名單上偽│ 一枚   │
│    │造「甲○○」之印文                  │        │
├──┼──────────────────┼────┤
│ 二 │在昱豪工程有限公司八十四年六月十六日│ 一枚   │
│    │公司章程上偽造「甲○○」之印文      │        │
├──┼──────────────────┼────┤
│ 三 │在昱豪工程有限公司八十五年九月十六日│ 一枚   │
│    │股東同意書上偽造「甲○○」之印文    │        │
└──┴──────────────────┴────┘
附表二：羲元力營造有限公司
┌──┬──────────────────┬────┐
│編號│ 名稱                               │ 數量   │
├──┼──────────────────┼────┤
│ 一 │在羲元力營造有限公司八十五年六月四日│ 一枚   │
│    │公司章程上偽造「甲○○」之印文      │        │
├──┼──────────────────┼────┤
│ 二 │在羲元力營造有限公司八十六年十二月十│ 一枚   │
│    │五日公司章程上偽造「甲○○」之印文  │        │
├──┼──────────────────┼────┤
│ 三 │在羲元力營造有限公司八十六年十二月十│ 一枚   │
│    │五日股東同意書上偽造「甲○○」之印文│        │
├──┼──────────────────┼────┤
│ 四 │在羲元力營造有限公司八十八年三月二十│ 一枚   │
│    │日公司章程上偽造「甲○○」之印文    │        │
├──┼──────────────────┼────┤
│ 五 │在羲元力營造有限公司八十八年三月二十│ 一枚   │
│    │日股東同意書上偽造「甲○○」之印文  │        │
├──┼──────────────────┼────┤
│ 六 │在羲元力營造有限公司八十八年八月二十│ 一枚   │
│    │三日公司章程上偽造「甲○○」之印文  │        │
├──┼──────────────────┼────┤
│ 七 │在羲元力營造有限公司八十八年八月二十│ 一枚   │
│    │三日股東同意書上偽造「甲○○」之印文│        │
├──┼──────────────────┼────┤
│ 八 │在羲元力營造有限公司八十九年一月二十│ 一枚   │
│    │九日股東同意書上偽造「甲○○」之印文│        │
├──┼──────────────────┼────┤
│ 九 │在羲元力營造有限公司八十九年十月二十│ 一枚   │
│    │四日股東同意書上偽造「甲○○」之印文│        │
└──┴──────────────────┴────┘
